臺灣臺北地方法院刑事判決　　　　　　 99年度易緝字第187號
公　訴　人　臺灣臺北地方法院檢察署檢察官
被　　　告　陳世從
上列被告因詐欺案件，經檢察官提起公訴（98年度偵緝字第2755
號至2758號）及移送併辦（臺灣士林地方法院檢察署99年度偵緝
字第12號、98年度偵字第5639號），本院判決如下：
    主  文
本件免訴。
    理  由
一、本件起訴意旨略以：被告陳世從基於幫助詐欺之未必故意，
    於民國97年12月4 日，在臺中市○○路威寶電信股份有限公
    司門市，申辦門號0000000000號行動電話後，旋即於不詳時
    、地，交付詐欺集團成員，作為聯絡被害人、施以詐術之工
    具，藉以幫助上開詐欺集團成員遂行詐欺取財之犯行。嗣該
    詐騙集團成員取得上開行動電話門號後，分別為下述詐欺行
    為：(一)97年12月9 日，利用網際網路於雅虎奇摩拍賣網站刊
    登虛偽之拍賣王品禮券訊息，致卓佩萱陷於錯誤下標購買，
    並匯款新臺幣( 下同) 4,000 元至周至賢（另聲請簡易判決
    處刑）所申辦之國泰世華商業銀行中正分行（設臺北市大安
    區○○○路○ 段99號，下稱國泰世華銀行）帳戶；(二)97年12
      月9 日，利用網際網路於雅虎奇摩拍賣網站刊登虛偽之拍
    賣PS3 遊戲機訊息，致莊志雄陷於錯誤下標購買，並匯款6,
    100 元至周至賢前開帳戶；(三)97年12月9 日，利用網際網路
    於雅虎奇摩拍賣網站刊登虛偽之拍賣PSP 遊戲機訊息，致黃
    景文陷於錯誤下標購買，並匯款5,100 元至周至賢前開帳戶
    ；(四)97年12月9 日，利用網際網路於雅虎奇摩拍賣網站刊登
    虛偽之拍賣華碩牌Eee PC訊息，致張繼升陷於錯誤下標購買
    ，並匯款5,000 元至周至賢前開帳戶；(五)97年12月10日，利
    用網際網路於雅虎奇摩拍賣網站刊登虛偽之拍賣Canon   牌
    EOS 450D數位相機訊息，致白芳紋陷於錯誤下標購買，並匯
    款1 萬5,000 元至周至賢前開帳戶；(六)97年12月10日，利用
    網際網路於PCHOME露天拍賣網站刊登虛偽之拍賣華碩牌Eee
    PC訊息，致張茗婷陷於錯誤下標購買，並匯款5,00 0元至周
    至賢前開帳戶；(七)97年12月10日，利用網際網路於雅虎奇摩
    拍賣網站刊登虛偽之拍賣春風牌抽取式衛生紙訊息，致吳佳
    融陷於錯誤下標購買，並匯款7,000 元至周至賢前開帳戶；
    (八)97年12月10日，利用網際網路於雅虎奇摩拍賣網站刊登虛
    偽之拍賣自行車訊息，致黃莛雅陷於錯誤下標購買，並匯款
    5,800 元至周至賢前開帳戶；(九)97年12月7 日，利用網際網
    路於雅虎奇摩拍賣網站刊登虛偽之拍賣SONY牌DSC- T700 數
    位相機訊息，致李秋敏陷於錯誤下標購買，並匯款8,000 元
    至周至賢前開帳戶。嗣經卓佩萱等人匯款後未收到所購買物
    品，發覺有異而報警處理，始悉上情。因認被告陳世從涉犯
    刑法第30條第1 項、第339 條第1 項幫助詐欺罪嫌等語。
二、按案件曾經判決確定者，應諭知免訴之判決；並得不經言詞
    辯論為之，刑事訴訟法第302 條第1 款、第307 條分別定有
    明文。又訴訟上所謂一事不再理之原則，關於實質上一罪或
    裁判上一罪，亦均有其適用（最高法院60年台非字第77號判
    例意旨參照）。
三、經查：
  (一)本件被告陳世從因明知持用他人行動電話門號不易使人得知
    正確發話來源，並可預見一般人收取他人行動電話門號SIM
    卡使用常與財產犯罪密切相關，且取得他人行動電話門號
    SIM 卡之目的在於掩飾犯罪所得之財物或財產上利益不易遭
    人追查，竟基於縱若取得門號之人，自行或轉交他人用以實
    施財產犯罪，供作財產犯罪工具，亦不違背其本意之幫助使
    用其門號者向他人詐欺取財之不確定犯意，於不詳之時、地
    將其於97年12月4 日，在臺中市○○區○○路威寶電信服務
    中心所申辦之0000000000號行動電話門號SIM 卡交付予真實
    姓名年籍均不詳之成年人。嗣該不詳之成年人所屬之詐欺集
    團成員取得陳世從所交付之上開門號SIM 卡後，即意圖為自
    己不法所有，由該詐騙集團成員在雅虎奇摩或露天拍賣網站
    ，刊登販售筆記型電腦三Ｃ產品等之不實訊息，並留下上開
    門號0000000000號行動電話號碼作為聯絡電話，俟於蔡鈞富
    、李佩珊、許嘉展、陳佩玲、林筱青、鄭佩莉、卓佩萱、莊
    志雄、黃景文、張繼升、白芳紋、張茗婷、吳佳融、黃莛雅
    、李秋敏、王聿涵等16人上網瀏覽該訊息後，即以上開電話
    號碼與該詐騙集團之不詳成員聯繫，詐欺集團成員並與蔡鈞
    富等16人談妥購物之匯款金額等事項，致蔡鈞富等16人陷於
    錯誤，分別依指示匯款至該集團成員所指定之金融機構帳戶
    內等情。業經臺灣高等法院臺中分院於100 年3 月24日以99
    年度上易字第1684號判決犯幫助詐欺取財罪，處有期徒刑3
    月，並於同日確定，此有臺灣高等法院被告前案紀錄表及前
    開案件判決列印在卷可稽。
  (二)因前案與本案被告被訴之犯罪事實，核為同一事實，應屬同
    一案件，同一案件既已經判決有罪確定，依照首開說明，本
    件爰不經言詞辯論，逕為諭知免訴之判決。
四、另臺灣士林地方法院檢察署所移送之併辦部分（臺灣士林地
    方法院檢察署99年度偵緝字第12號、98年度偵字第5639號）
    ，因本案經判決免訴，均無從由本院併案審理，應予退回並
    由檢察官另為適法之處置，併予敘明。
據上論斷，應依刑事訴訟法第302 條第1款、第307條，判決如主
文。
中    華    民    國  100     年    7     月    14    日
                  刑事第八庭    審判長法  官    徐千惠
                                      法  官    湯千慧
                                      法  官    陳雯珊
上正本證明與原本無異。
如不服本判決應於收受送達後10日內向本院提出上訴書狀，並應
敘述具體理由；其未敘述上訴理由者，應於上訴期間屆滿後20日
內向本院補提理由書（均須按他造當事人之人數附繕本）「切勿
逕送上級法院」。告訴人或被害人如對於本判決不服者，應具備
理由請求檢察官上訴，其上訴期間之計算係以檢察官收受判決正
本之日期為準。
                                      書記官    馬正道
中    華    民    國   100    年    7     月    15    日